

# **Juan Javier** Soria

Estudiante De Programación UTN TUP

+54 9 351 252 6766 imaginativo@gmail.com Cordoba, Argentina

Estudiante de Programacion con el primer año de la tecnicatura superior en programacion finalizado, previamente tecnico IT con mas de 20 años de experiencia y networker CISCO. Cerrando el circulo de aprendizaje informatico con un titulo de programador

**Técnicas:** Excel, Word, PowerPoint, Outlook, Photoshop.

Personales: Liderazgo, proactividad, trabajo en equipo, responsabilidad, puntualidad.

**Ingles** 



**Portugues** 



Italiano



# EDUCACIÓN

### Tecnicatura Universitaria en Programación

2021 – En curso (Materias aprobadas 12)

Universidad Tecnológica Nacional (full stack developer)

Ingeniería en Sistemas de la información

2001 -

Universidad Tecnológica Nacional

Técnico Mecánico Tornero CNC

Nicolas Copérnico 1993-1998

## **Experiencia Profesional**

### **Cable Price**

Técnico IT- Ingeniero en sistemas | Wellington, Nueva Zelanda 2017-2020

- A cargo de todo el departamento IT de la empresa (detallo algunas labores)
- Mantenimiento y manejo de servidores
- Mantenimiento de Software y hardware de todas las computadoras. **Red-line**

Fundador | Buenos Aires, Argentina (2010-2016)

- Empresa de importación a cargo de las compras y el armado de los equipos
- Diseñador Web de la empresa
- Instalador de los servidores de juegos y de las maquinas

### **Habilidades Relacionadas**

- C#
- T-SQL
- Git hub github.com/ImAgInArIaS
- Active Directory
- Office 365
- Firewalls
- Commvault simpana
- Help Desk
- Detección de Problemas en Hardware
- Manejo de Photoshop Corel y Adobe suits
- Armado y configuración de Pc/Servidores